【裁判字號】    98,訴,1231
【裁判日期】    981009
【裁判案由】    偽造文書等
【裁判全文】
臺灣高雄地方法院刑事判決              98年度訴字第569 號
                                      98年度訴字第1231號
公  訴  人  臺灣高雄地方法院檢察署檢察官
被      告  張子忠
                    （現於臺灣高雄戒治所強制戒治中）
            甲○○
上列被告因搶奪等案件，經檢察官提起公訴（97年度偵字第3273
5 號、98年度偵字第2327號、98年度偵字第5224號），及追加起
訴（98年度偵緝字第1317號），本院判決如下：
    主  文
張子忠共同犯行使偽造私文書罪，累犯，處有期徒刑捌月，扣案
如附表一所示之物沒收。又犯如附表二、三所示之罪，均累犯，
分別處如附表二、三所示之刑。又犯侵占遺失物罪，累犯，處罰
金新臺幣壹萬元，如易服勞役，以新臺幣壹仟元折算壹日。又犯
非法持有刀械罪，累犯，處有期徒刑參月，扣案之手指虎壹個沒
收。應執行有期徒刑陸年，罰金新臺幣壹萬元，罰金部分如易服
勞役，以新臺幣壹仟元折算壹日，扣案如附表一所示之物、手指
虎壹個，均沒收之，並應於刑之執行前令入勞動場所強制工作參
年。
張子忠其餘被訴竊盜、侵占遺失物部分，均無罪。
甲○○共同犯行使偽造私文書罪，累犯，處有期徒刑捌月，扣案
如附表一所示之物沒收。
    事  實
一、張子忠前於民國87年間，因竊盜、偽造文書等案件，經本院
    判處有期徒刑1 年、4 月（下稱第1 、2 罪），定應執行有
    期徒刑1 年2 月確定，又因違反毒品危害防制條例案件，經
    臺灣高等法院高雄分院（下稱高雄高分院）判處有期徒刑5
    年6 月（下稱第3 罪），經最高法院駁回上訴而確定。上開
    3 罪經本院定應執行有期徒刑6 年8 月確定，嗣上開第1、2
    罪經本院裁定減刑，並與第3 罪合併定應執行有期徒刑6 年
    確定，於96年5 月17日縮短刑期假釋出監，於97年7 月2 日
    未經撤銷假釋視為執行完畢。甲○○前於86年間，因偽造有
    價證券案件，經本院判處有期徒刑3 年8 月確定，又於88年
    間因偽造文書及贓物等案件，分別經本院判處有期徒刑6 月
    、4 月確定，復於90年間因違反毒品危害防制條例案件，經
    本院判處有期徒刑4 月確定，上開4 罪經本院裁定應執行有
    期徒刑5 年4 月，經高雄高分院撤銷，改定應執行有期徒刑
    4 年7 月確定，於91年11月21日縮短刑期假釋出監。復於92
    年間因偽造文書案件經高雄高分院判處有期徒刑8 月確定（
    下稱A 罪）、因違反毒品危害防制條例案件經本院判處有期
    徒刑6 月確定（下稱B 罪）、因偽造文書案件經本院判處有
    期徒刑1 年確定（下稱C 罪），其中A 、B 罪經本院定應執
    行有期徒刑1 年1 月確定，前開假釋因而經撤銷，上開A 、
    B 、C 罪及假釋經撤銷後之殘刑1 年1 月28日合併執行，而
    於96年2 月13日縮短刑期執行完畢。竟均不知悔改，張子忠
    由不明管道取得賈繼芬之國民身分證及國民健康保險卡（下
    稱健保卡）後，於97年11月9 日（起訴書及追加起訴書誤載
    為同年月15日下午3 時20分許）將上開賈繼芬之證件交予甲
    ○○，由甲○○攜往址設高雄縣鳳山市○○路252 號「汎固
    科技有限公司」（下稱神腦國際通訊行）據以辦理行動電話
    及門號，然因甲○○與賈繼芬並無親戚關係，神腦國際通訊
    行承辦人員王永發未准其申辦。張子忠及甲○○竟共同基於
    意圖為自己不法所有之詐欺取財及行使偽造私文書、變造特
    種文書之犯意聯絡，先由張子忠在不詳時地，影印其自身之
    國民身分證及健保卡，並在國民身分證之姓名、統一編號、
    出生年月日、父、母之欄位變造為「賈善龍、Ｚ000000000、
    60年1 月28日、賈哲生、賈潘四妹」，在健保卡之姓名、統
    一編號、出生年月日欄位變造為「賈善龍、Ｚ000000000、60
    /01/28」且再次加以影印後，再與甲○○共同於97年11月15
    日晚間8 時許（起訴書及追加起訴書均誤載為同年月18日下
    午6 時5 分許）前往上開通訊行，由甲○○向王永發表示其
    係賈繼芬之友人，而張子忠係賈繼芬之胞弟，張子忠並出示
    前開變造「賈善龍」之國民身分證及健保卡之影本而行使之
    ，以取信王永發而得以賈繼芬之名義申辦易利信G700型行動
    電話1 支（含電池及座充）、遠傳電信公司0000-000000 門
    號、臺灣大哥大電信公司0000-000000 門號各1 個（上開行
    動電話及門號價值合計約新臺幣《下同》25,000元），並由
    張子忠在如附表一所示之文件欄位上，偽簽「賈繼芬」署名
    共5 枚、「賈善龍」署名共2 枚，併按捺其本身指印1 枚，
    證明確係賈善龍代賈繼芬辦理前開行動電話及門號之用，再
    將如附表一所示之私文書交付予王永發，憑以申辦前開行動
    電話及門號而行使之，並致王永發陷於錯誤，交付前開行動
    電話1 支及門號2 個予張子忠，足以生損害於賈繼芬、神腦
    國際通信行及遠傳電信公司、臺灣大哥大電信公司對顧客資
    料管理之正確性。張子忠與甲○○得手後，將上開行動電話
    以3,000 元之代價變賣，所得花用殆盡，並將申辦所得之門
    號、賈繼芬之國民身分證及健保卡加以棄置。嗣因王永發向
    臺灣大哥大電信公司申請開通前揭門號時遭拒，經查詢始知
    前開賈繼芬之證件業已失效，是張子忠與甲○○於97年11月
    18日下午3 時30分許，又持前開偽造之賈善龍證件影本至上
    揭通訊行欲再次申辦行動電話時，為王永發報警處理，經警
    當場逮捕而循線查悉上情。
二、張子忠基於意圖為自己不法所有之搶奪犯意聯絡，分別與真
    實姓名年籍不詳之成年男子，共同於如附表二編號1 、3 、
    5 所示之時間、地點，騎乘車號不詳之機車，以如附表二編
    號1 、3 、5 所示之方式，搶奪蘇修民、徐金瑜及連富雅所
    有如附表編號1 、3 、5 所示之財物，得手後共同騎乘該機
    車逃逸。又基於意圖為自己不法所有之搶奪犯意聯絡，與真
    實姓名年籍不詳綽號「小芳」之成年女子，共同於如附表二
    編號2 所示之時間、地點，騎乘如附表二編號2 所示之重型
    機車，以如附表二編號2 所示之方式，搶奪阮氏線如附表二
    編號2 所示之財物，得手後與「小芳」共同騎乘該機車逃逸
    。另基於意圖為自己不法所有之搶奪犯意，分別於如附表二
    編號4 、6 至8 所示之時間、地點，騎乘車號不詳之機車，
    以如附表二編號4 、6 至8 所示之方式，搶奪劉秋桂、黃資
    琳、金寶珠及郭慧玲所有如附表二編號4 、6 至8 所示之財
    物，得手後騎乘該機車逃逸，足認其有犯罪之習慣。
三、張子忠復基於意圖為自己不法所有之竊盜犯意，分別於如附
    表三編號1 至13所示之時間、地點，徒手竊取如附表三編號
    1 至13所示被害人或告訴人之財物，得手後將如附表三編號
    1 至13所示之財物留供己用或予以變賣，所得供己花用，足
    認其有犯罪之習慣。
四、張子忠又基於意圖為自己不法所有之侵占遺失物犯意，於98
    年1 月6 日夜間10時30分許前某時，在高雄市楠梓區○○○
    路某處，侵占楊尚維所遺失之皮包1 個（內有現金5,000 元
    、被害人楊尚維之國民身分證及軍人身分證、健保卡、學生
    證各1 張、提款卡及駕駛執照，其中國民身分證及軍人身分
    證、健保卡、學生證各1 張部分，經被害人楊尚維領回），
    得手後留供已用。
五、張子忠明知手指虎係槍砲彈藥刀械管制條例所列管之刀械，
    非經許可不得持有，竟基於持有管制刀械之犯意，未經許可
    ，於98年1 月10日前某日，自不詳處所取得由金屬塊製成，
    中留四孔可供手指套入使用之手指虎1 個而持有之。
六、嗣張子忠於98年1 月10日下午6 時30分許，騎乘如附表三編
    號4 所示之施登章所有車牌號碼751-BAU 號重型機車之車身
    ，並懸掛不知情之龔怡帆所有車牌號碼POE-637 號車牌1 面
    ，在其位於高雄縣大寮鄉○○路170 號住處前，為警當場查
    獲，並認其犯罪嫌疑重大，而至其前開住處3 樓逕行搜索，
    當場扣得如附件所示之物（如警A 卷第128 、142 至147 頁
    之扣押物品目錄表所示），始查悉上情。
七、案經王永發、阮氏線、徐金瑜、黃資琳、金寶珠、蒙曉田、
    訴由高雄縣政府警察局鳳山分局報請臺灣高雄地方法院檢察
    署檢察官偵查起訴及追加起訴。
    理  由
壹、按被告以外之人於審判外之陳述，雖不符刑事訴訟法第159
    條之1 至第159 條之4 之規定，而經當事人於審判程式同意
    作為證據，法院審酌該言詞陳述或書面陳述作成時之情況，
    認為適當者，亦得為證據；當事人、代理人或辯護人於法院
    調查證據時，知有刑事訴訟法第159 條第1 項不得為證據之
    情形，而未於言詞辯論終結前聲明異議者，視為有前項之同
    意，刑事訴訟法第159 條之5 定有明文。本件下列認定事實
    所引用之證據，均經本院依法踐行調查證據程式，公訴人及
    被告2 人俱不爭執各該證據之證據能力，且迄至本院言詞辯
    論終結前，未就上開證據之證據能力聲明異議，復查無依法
    應排除其證據能力之情形，本院審酌上開證據之形式及取得
    過程並無瑕疵、與待證事實具有關連性等情況，認為適當，
    揆諸前揭規定，認上開證據俱有證據能力，均得為本案之證
    據。
貳、有罪部分：
一、犯罪事實一（即被告張子忠、甲○○共犯行使偽造私文書、
    變造特種文書罪及詐欺取財罪）部分：
    訊據被告張子忠、甲○○對於此部分犯罪事實坦承不諱（見
    偵緝1317號卷第16頁），而告訴人賈繼芬並未委由被告2 人
    代辦行動電話及門號，且不認識名為「賈善龍」之人乙節，
    業據證人即告訴人賈繼芬於警詢陳述在卷（見臺灣高雄地方
    法院檢察署《下稱高雄地檢署》97年度偵字第32735 號卷《
    下稱偵一卷》第16至17頁），另被告2 人就其等持上開賈繼
    芬之國民身分證、健保卡，及變造之「賈善龍」國民身分證
    及健保卡影本，至神腦國際通訊行申辦前開行動電話1 支、
    門號2 個之經過，核與證人即告訴人王永發於警詢、偵訊證
    述之情節相符（見偵一卷第18至19、80至82頁）。此外，復
    有鳳山分局97年11月18日搜索扣押筆錄及扣押物品目錄表、
    鳳山分局文山派出所受理刑事案件報案三聯單、國民身分證
    異動紀錄資料、變造之國民身分證及健保卡影本、和信電訊
    行動電話門號申請代辦授權書影本、臺灣大哥大行動通信網
    路業務服務申請書影本、遠傳行動電話/ 第三代行動電話服
    務申請書影本各1 份在卷可稽（見偵一卷第20至22、30至36
    頁），堪認被告2 人上開任意性自白與事實相符，此部分事
    證明確，被告2 人前揭犯行，堪以認定。
二、犯罪事實二、三、四（即被告張子忠所犯搶奪、竊盜、侵占
    遺失物）部分：
(一)訊據被告張子忠固坦承有於如附表二編號2 所示之時、地，
    與綽號「小芳」之成年女子共同以如附表二編號2 所示之方
    式搶奪告訴人阮氏線之財物，及有於如附表三編號4 、11所
    示之時、地，竊取被害人施登章、莊富琪所有如附表三編號
    4 、11所示之財物，暨不否認在其住處扣到如附表二、三所
    示之物及被害人楊尚維所有之國民身分證及軍人身分證、健
    保卡、學生證各1 張等物，惟矢口否認有何搶奪、竊盜及侵
    占遺失物之犯行，辯稱：除如附表二編號2 所示之物係伊搶
    奪而來、如附表三編號4 、11所示之財物是伊竊盜而來外，
    其餘扣案物品均為被告甲○○從外面拿回來的，伊不知該等
    扣案物品為贓物，伊沒有犯如附表二編號1 、3 至8 所示之
    搶奪犯行，也沒有犯如附表三編號1 至3 、5 至10、12至13
    所示之竊盜犯行，亦未侵占被害人楊尚維所有之遺失物云云
    。
(二)經查，如附表二編號1 至8 所示之被害人蘇修民、告訴人阮
    氏線、徐金瑜、被害人劉秋桂、連富雅、告訴人黃資琳、金
    寶珠、被害人郭慧玲，分別於如附表二編號1 至8 所示之時
    、地遭人騎乘機車搶奪如附表二編號1 至8 所示之財物，及
    如附表三編號1 至13所示之被害人蕭高峰、告訴人蒙曉田、
    被害人楊美容、施登章、謝炳雄、盧佑晉、林黃秀枝、蕭莉
    嘉、李嘉玲、張淑錦、莊富琪、陳玫如及蔡東原，分別於如
    附表三編號1 至13所示之時、地，遭人竊取如附表三編號1
    至13所示之財物，暨被害人楊尚維於98年1 月6 日晚間10時
    30分許，在高雄市楠梓區○○○路○路段發生交通事故後，
    發現其所有之皮包遺失，該皮包內有現金5,000 元、被害人
    楊尚維之國民身分證及軍人身分證、健保卡、學生證各1 張
    、提款卡及駕駛執照（其中國民身分證及軍人身分證、健保
    卡、學生證各1 張部分，經被害人楊尚維領回）等情，業據
    證人阮氏線、金寶珠、劉秋桂、連富雅於警詢、偵訊中，及
    證人蘇修民、徐金瑜、黃資琳、郭慧玲、蕭高峰、蒙曉田、
    楊美容、施登章、謝炳雄、盧佑晉、林黃秀枝、蕭莉嘉、李
    嘉玲、張淑錦、莊富琪、陳玫如、蔡東原、楊尚維於警詢中
    陳述綦詳，復有鳳山分局98年1 月10日搜索筆錄及扣押物品
    目錄表各2 份、贓物認領保管單21份、上開被害人及告訴人
    領回之贓物照片18張、查獲被告張子忠之現場照片14張及扣
    案贓物照片78張在卷可稽（見警A 卷第30至107 、111 至11
    4 、125 至128 、130 至136 、139 至147 、149 至187 頁
    、偵一卷第118 至120 頁）。另就被告張子忠於如附表三編
    號4 所示之時、地竊取被害人施登章所有之車號751-BAU 號
    重型機車後，將車牌棄置於高屏溪附近，另將其向不知情之
    龔怡帆借用之車號POE-637 號重型機車之車牌卸下，懸掛於
    上開被害人施登章所有機車之車身上，再騎乘該機車於如附
    表二編號2 所示時、地，搶奪告訴人阮氏線財物部分，除據
    被告張子忠自承如前外，亦有證人龔怡帆之警詢陳述可參（
    見警A 卷第27至28頁），並有車籍查詢基本資料詳細畫面、
    監視器翻拍照片、被告張子忠當時所穿著連帽外套1 件之照
    片各1 張附卷足參（見警A 卷第29、79至80頁）。此外，就
    被告張子忠搶奪如附表二編號7 所示之告訴人金寶珠財物部
    分，亦有其搶奪時所戴上標有「ZEUS」字樣安全帽1 頂之照
    片1 張、鳳山分局成功派出所受理刑事案件報案三聯單及受
    理各類案件紀錄表、警察機關重大刑案通報單、鳳山分局刑
    案現場基本表各1 份、監視錄影器翻拍照片2 張在卷可憑（
    見警A 卷第80、96至99頁），均堪認定。
(三)如附表二所示之被害人及告訴人遭搶奪、如附表三所示之被
    害人及告訴人遭竊，及被害人楊尚維遺失上開物品之時間，
    除如附表三編號1 、2 所示之竊盜案件外，其餘遭搶奪、竊
    盜及侵占遺失物之案件，合計多達20件，其犯案時間集中於
    97年11月底至98年1 月初，但犯案地點卻遍及高雄縣鳳山市
    、大寮鄉、大社鄉、燕巢鄉、高雄市區及屏東市等地，則上
    開贓物於短時間內均由被告甲○○拾獲之機率已甚低。再參
    酌在被告張子忠住處所扣得之上開物品，除有變現價值之女
    用手提袋、行動電話、電腦隨身硬碟及隨身碟、可在黑市交
    易之國民身分證、健保卡、存摺等物外，尚包含許多幾無變
    現價值、僅對物品所有人有所用途之物，如特力屋及大買家
    會員卡、太平洋SOGO百貨公司集點卡、被害人連富雅之友人
    謝孟珍之強制汽車責任保險收據、紅色便當袋、屈臣氏會員
    卡、筆記本、存款憑條、講義、書籍、履歷表、手機袋等物
    ，有前述扣押物品目錄表可證，倘若上開在被告張子忠前開
    住處所扣得之物品，係不明之人分別搶奪、竊盜及侵占後所
    丟棄，而由被告甲○○拾得後帶回被告張子忠之住處存放，
    則被告甲○○拾獲後，僅需留下有價值之物以待日後變現即
    可，何需連同前述無價值之物一併堆置於被告張子忠之住處
    內？且上開物品若確非被告張子忠所搶奪、偷竊、侵占所得
    手之贓物，而係不明之人犯案後所棄置之物品，衡情，該等
    真正實施搶奪、竊盜及侵占犯行之人，亦不可能會將前述有
    價值之物逕自丟棄，使被告甲○○有機會拾獲，堪認扣案贓
    物均為被告張子忠搶奪、竊盜及侵占所得無訛。被告張子忠
    辯稱：扣案贓物均係被告甲○○自外拾回云云，核與常情有
    悖，應為卸責之詞，不足採信。
(四)參以證人即同案被告甲○○於本院審理中證稱：伊當時沒地
    方住，證人朱誠驥於97年7 、8 月或8 、9 月間帶伊去張子
    忠位於高雄縣大寮鄉○○路170 號之住處，之後伊就與朱誠
    驥一起住在該處，後來朱誠驥被警察抓走，沒多久後，伊也
    就離開了，伊大約是97年11月底或12月上旬離開，警察在該
    住處扣案之物品不是伊的，伊沒有撿那些東西回來等語（見
    本院98年度訴字第569 卷《下稱訴字卷》第150 至151 、15
    5 至156 頁）；證人朱誠驥於本院審理中證稱：伊與張子忠
    認識十幾年，甲○○則是97年夏天認識的，伊因案被通緝，
    有時會去張子忠住處藏匿，有一次去張子忠家時，遇到張子
    忠另一個朋友帶甲○○過去，因甲○○當時沒地方住，伊就
    與張子忠商量讓甲○○住在該處一段時間，後來伊於97年10
    月14日被警查獲，就入監服刑了，伊知道甲○○當時沒有工
    作，甲○○偶爾會拿錢回來是賣帳戶所得，伊是看過甲○○
    有一次拿一個手提袋回來，但那是一個男用、不新、約旅行
    箱大小的深暗色手提袋，材質像厚一點的帆布，但伊不知道
    裡面裝什麼東西，警A 卷第135 至136 、149 至187 頁之照
    片中（即扣案贓物之照片）沒有伊看過甲○○拿的那個手提
    袋等語（見訴字卷第206 至207 、210 至211 頁）；證人王
    彩育於偵訊中證稱：伊與張子忠為男女朋友，伊自97年10月
    起在高雄上班，故一星期會住張子忠家2 、3 天，被查獲處
    是張子忠姊姊所有，當時甲○○也住該處，甲○○住到97年
    12月底因與人發生口角，就沒住了等語（見偵一卷第116 頁
    ）；被告張子忠於警詢中亦供稱：甲○○約於97年6 、7 月
    間與伊同住於高雄縣大寮鄉○○路170 號，伊約於97年12月
    初將甲○○趕出該住處，該處是伊胞姐張秋華所有，伊於97
    年4 、5 月間即居住於該處等語（見高雄地檢署97年度偵字
    第2327號卷《下稱偵二卷》第17頁），堪認被告甲○○雖曾
    居住於被告張子忠位於高雄縣大寮鄉○○路170 號即遭警扣
    得前述贓物之處，惟約於97年12月間即離開上開住處無訛。
    至證人即被告張子忠之女友王彩育固於警詢中陳稱：扣案物
    品均為甲○○拿回來的，甲○○住到98年1 月初才離開云云
    （見偵二卷第25頁），惟其此部分所述，不僅與前開證人甲
    ○○、朱誠驥及被告張子忠之陳述均有不符，亦與其自身陳
    述前後不一，自難逕採為對被告張子忠有利之認定。準此，
    被告甲○○於97年12月間即離開被告張子忠前述住處乙節，
    即堪認定。而觀之如附表二編號4 至8 、附表三編號12至13
    ，及被害人楊尚維遺失上開物品之時間，均在98年1 月初乙
    節，業如前述，被告甲○○既於97年12月間即已離開被告張
    子忠位於高雄縣大寮鄉○○路170 號之住處，則如附表二編
    號4 至8 所示搶奪案件、如附表三編號12至13所示之竊盜案
    件，及被害人楊尚維遭侵占遺失物案件之贓物，自不可能係
    由被告甲○○撿拾後放置於被告張子忠之住處內；且犯案時
    間在98年1 月之前者即如附表二編號1 至3 所示之搶奪案件
    、如附表三編號1 至11所示之竊盜案件之贓物，如係被告甲
    ○○所拾回，則其離開被告張子忠住處時，至少就其中有價
    值之物品，理應一併帶走，而不至於繼續存放於被告張子忠
    之住處內，益徵被告張子忠辯稱：扣案贓物均係被告甲○○
    拾回云云，純屬子虛，洵難採信。
(五)綜上所述，被告張子忠前開所辯各節，核均屬臨訟圖卸飾之
    詞，無可採信。其於如附表二所示之時、地搶奪如附表二所
    示之被害人及告訴人之財物、於如附表三所示之時、地徒手
    竊取如附表三所示之被害人及告訴人之財物，及於98年1 月
    6 日夜間10時30分許前某時，在高雄市楠梓區○○○路某處
    ，侵占楊尚維所遺失之皮包1 個（內有現金5,000 元、被害
    人楊尚維之國民身分證及軍人身分證、健保卡、學生證各1
    張、提款卡及駕駛執照，其中國民身分證及軍人身分證、健
    保卡、學生證各1 張部分，經被害人楊尚維領回）之犯行，
    事證明確，堪以認定，應予依法論科。
三、犯罪事實五（即被告張子忠所犯持有管制刀械）部分：
(一)訊據被告張子忠固不否認為警於98年1 月10日在其住處扣得
    手指虎1 個之事實，惟矢口否認有何未經許可持有管制刀械
    之犯行，辯稱：扣案之手指虎是伊朋友朱誠驥先前居住於該
    處時所留下，並非伊所有，且伊不知手指虎為管制刀械云云
    。經查：
 1、扣案之手指虎為警於98年1 月10日在被告張子忠位於高雄縣
    大寮鄉○○路170 號3 樓之住處所查獲乙節，為被告張子忠
    所不否認，復有鳳山分局成功派出所98年1 月10日搜索筆錄
    及扣押物品目錄表1 份、扣案之手指虎照片1 張在卷可稽（
    見警A 卷第135 、139 至141 、147 頁）。又該手指虎經高
    雄縣政府警察局鑑驗結果，係由金屬塊所製成，中有四孔以
    便手指套入使用，依槍砲彈藥刀械管制條例圖例式、內政部
    警政署頒定管制刀械圖例及圖例說明、內政部公告，認定屬
    槍砲彈藥刀械管制條例及公告管制之刀械等情，有高雄縣政
    府警察局98年4 月20日高縣警保民字第0980077361號函及所
    附刀械鑑驗小組刀械鑑驗紀錄表、鑑驗結果及理由、照片各
    1 份附卷足參（見高雄地檢署98年度偵字自5224號卷第35至
    37頁），堪認在被告張子忠前揭住處所查扣之手指虎，屬槍
    砲彈藥刀械管制條例第4 條第1 項第3 款所稱之刀械無訛。
 2、被告張子忠固以前揭情詞置辯，惟證人朱誠驥於本院審理中
    證稱：伊因案通緝，有時會去張子忠家藏匿，有時回自己家
    ，有時去別的朋友家，伊最後一次到張子忠家就是被警察查
    獲97年10月14日那天，伊在張子忠家期間曾看過扣案之手指
    虎，該手指虎不是伊拿過去的等語（見訴字卷第207 至209
    頁），參以被告張子忠於警詢中陳稱：扣案之手指虎是朱誠
    驥約於97年6 、7 月間到伊住處房間聊天時放置於伊房內，
    伊發現後主動問朱誠驥，朱誠驥答稱忘記帶走等語（見偵二
    卷第16頁），而證人朱誠驥係因違反毒品危害防制條例案件
    ，分別於97年7 月1 日經高雄地檢署、於97年8 月22日經本
    院發布通緝，而於97年10月14日為警查獲並於同日入監服刑
    乙節，有臺灣高等法院被告前案紀錄表及通緝紀錄表各1 份
    可證（見訴字卷第184 至188 、256 頁），縱被告張子忠前
    開所辯屬實，則其於97年6 、7 月間發現證人朱誠驥忘記帶
    走扣案之手指虎時，為何未主動歸還，而任該手指虎繼續遺
    留在其住處長達數月之久？況被告張子忠辯稱該手指虎為證
    人朱誠驥所有乙節，亦為證人朱誠驥所否認，業如前述，堪
    認被告張子忠此部分所辯，係屬卸責之詞。
 3、又扣案之手指虎乃由金屬塊所製成，屬主管機關公告管制之
    刀械乙節，業如前述，而被告張子忠為60年6 月29日出生之
    人，有其年籍資料在卷可查，其為警查獲時，為年滿37歲之
    成年人，且觀其警詢、偵訊及於本院審理中應訊之反應、陳
    述，均甚為正常，堪認其具備相當之智識能力及社會經驗，
    衡情，對扣案之手指虎屬管制刀械乙節，理應有所認識。況
    按刑法第16條前段規定：「不得因不知法律而免除其刑。」
    故人民本有知法之義務，上開手指虎既為槍砲彈藥刀械管制
    條例第4 條第1 項第3 款明定並經主管機關公告之管制刀械
    ，被告張子忠亦不得以不知該規定而脫免刑責。
(二)綜上，被告張子忠此部分所辯，亦難採為對其有利之認定，
    其未經許可持有管制刀械之犯行，亦堪認定，應予依法論科
    。
四、論罪科刑：
(一)犯罪事實一部分：
    按刑法上所謂偽造署押，係指未經他人授權或同意，而擅自
    簽署他人姓名或劃押，包括以他人名義按捺指印之情形（最
    高法院93年度臺上字第2057號判決意旨參照），是被告張子
    忠於如附表一編號1 所示之文書上所按捺之指印1 枚，雖係
    其自身之指印，但仍屬以「賈善龍」之名義按捺指印，自為
    偽造之指印。又被告張子忠在附表一所示文書所偽造之「賈
    繼芬」、「賈善龍」之簽名、指印，均係用以表示賈繼芬委
    由賈善龍申辦行動電話及門號使用之意思，不待依習慣或特
    約，單從形式上觀察，即足以知悉其所表示上開用意之證明
    ，均屬刑法第210 條所稱之私文書。又國民身分證係有關於
    身分之特種文書；健保卡則係得對於中央健康保險局特約之
    醫療院所行使健康保險之權利，具有謀生便利之許可證性質
    ，均應屬刑法第212 條特種文書。另SIM 卡具有通訊使用之
    價值，電信公司亦常舉行特殊門號之公開標售，且在一定條
    件下具有可轉讓性，具有一定之財產價值，自屬刑法詐欺取
    財罪之「物」。是就犯罪事實一部分，核被告張子忠、甲○
    ○所為，均係犯刑法第216 條、第212 條之行使變造特種文
    書罪，同法第216 條、第210 條之行使偽造私文書罪，及同
    法第339 條第1 項詐欺取財罪。起訴書固未引用刑法第339
    條第1 項詐欺取財之條文，惟於事實欄已明確記載詐欺取財
    之事實，此部分業經起訴，且公訴人已於本院審理中當庭補
    正，本院自應加以裁判。被告張子忠、甲○○間，就上開犯
    行，有犯意聯絡及行為分擔，應論以共同正犯。被告張子忠
    先後於如附表一編號1 至3 所示之私文書欄位上偽造「賈繼
    芬」、「賈善龍」之簽名、指印之犯行，係基於同一決意而
    為之數個舉動，且時間相近、所侵害法益相同，依一般社會
    健全之觀念，難以強行分開，要屬接續犯之實質上一罪。被
    告張子忠於如附表一編號1 至3 所示之私文書欄位上偽造「
    賈繼芬」、「賈善龍」之簽名、指印之行為，乃偽造該私文
    書之階段行為，其變造國民身分證、健保卡等特種文書後持
    之行使，及偽造私文書後進而行使，變造及偽造之低度行為
    均為其後行使之高度行為所吸收，均不另論罪。被告張子忠
    、甲○○行使變造特種文書及偽造私文書與詐欺取財罪，係
    一行為觸犯數罪名，為想像競合犯，應依刑法第55條從一重
    論以行使偽造私文書罪。起訴書認前揭各罪間，應分論併罰
    ，尚有未合，併此敘明。
(二)另核被告張子忠就犯罪事實二即如附表二編號編號1 至2 、
    4 至6 、8 所示部分所為，各係犯刑法第325 條第1 項搶奪
    罪；就如附表二編號3 、7 所示部分所為，各係犯刑法第32
    5 條第1 項搶奪罪、刑法第277 條第1 項傷害罪；就犯罪事
    實三即如附表三編號1 至13所示部分所為，各係犯刑法第32
    0 條第1 項竊盜罪；就犯罪事實四部分，係犯刑法第337 條
    侵占遺失物罪；就犯罪事實五部分，係犯槍砲彈藥刀械管制
    條例第14條第3 項未經許可持有刀械罪。就如附表二編號1
    、3 、5 所示犯行部分，被告張子忠與真實姓名年籍不詳之
    成年男子間；就如附表二編號2 所示之犯行部分，被告張子
    忠與真實姓名年籍不詳綽號「小芳」之成年女子間，均有犯
    意聯絡及行為分擔，均應論以共同正犯。被告張子忠就如附
    表二編號3 、7 所示之犯行，各係以一搶奪行為致告訴人徐
    金瑜、金寶珠受傷，其一行為觸犯二罪名，為想像競合犯，
    應從一重之搶奪罪處斷。被告張子忠所犯上開搶奪8 罪、竊
    盜13罪、侵占遺失物罪、未經許可持有刀械罪，犯意各別，
    行為互殊，均應予分論併罰。
(三)被告張子忠前於87年間，因竊盜、偽造文書等案件，經本院
    判處有期徒刑1 年、4 月（即前述之第1 、2 罪），定應執
    行有期徒刑1 年2 月確定，又因違反毒品危害防制條例案件
    ，經高雄高分院判處有期徒刑5 年6 月（即前述之第3 罪）
    ，經最高法院駁回上訴而確定。上開3 罪經本院定應執行有
    期徒刑6 年8 月確定，嗣上開第1 、2 罪經本院裁定減刑，
    並與第3 罪合併定應執行有期徒刑6 年確定，於96年5 月17
    日縮短刑期假釋出監，於97年7 月2 日未經撤銷假釋視為執
    行完畢；另被告甲○○前於86年間，因偽造有價證券案件，
    經本院判處有期徒刑3 年8 月確定，又於88年間因偽造文書
    及贓物等案件，分別經本院判處有期徒刑6 月、4 月確定，
    復於90年間因違反毒品危害防制條例案件，經本院判處有期
    徒刑4 月確定，上開4 罪經本院裁定應執行有期徒刑5 年4
    月，經高雄高分院撤銷，改定應執行有期徒刑4 年7 月確定
    ，於91年11月21日縮短刑期假釋出監。復於92年間因偽造文
    書案件經高雄高分院判處有期徒刑8 月確定（即前述之A 罪
    ）、因違反毒品危害防制條例案件經本院判處有期徒刑6 月
    確定（即前述之B 罪）、因偽造文書案件經本院判處有期徒
    刑1 年確定（即前述之C 罪），其中A 、B 罪經本院定應執
    行有期徒刑1 年1 月確定，前開假釋因而經撤銷，上開A 、
    B 、C 罪及假釋經撤銷後之殘刑1 年1 月28日合併執行，而
    於96年2 月13日縮短刑期執行完畢等情，有臺灣高等法院被
    告前案紀錄表2 份在卷可按（見訴字卷第240 至247 、250
    至254 頁），被告2 人受徒刑之執行完畢，5 年以內故意再
    犯如犯罪事實一所示之有期徒刑以上之行使偽造私文書罪，
    另被告張子忠故意再犯如犯罪事實二、三、四、五所示之有
    期徒刑以上之搶奪8 罪、竊盜13罪、侵占遺失物罪、未經許
    可持有刀械罪，共23罪，均為累犯，俱應依刑法第47條第1
    項規定，加重其刑。
(四)爰審酌被告張子忠、甲○○假冒他人身分，以變造國民身分
    證、健保卡之方式向通訊行行使，藉此詐得行動電話及門號
    ，破壞社會交易機能，並使被害人蒙受信用評價減損及受追
    償之風險，侵害通訊行之財產法益及影響電信公司對顧客資
    料管理之正確性，對社會造成之危險非輕；另被告張子忠身
    強體壯，正值壯年，不思以正當途徑賺取所需，竟搶奪、竊
    盜、侵占他人之財物、遺失物，且次數合計多達22件，毫無
    尊重他人財產權之觀念，嚴重破壞社會治安，惡性重大，又
    未經許可持有管制刀械，對社會秩序亦潛藏危害，並審酌被
    告張子忠僅坦承犯罪事實一即行使偽造私文書罪、犯罪事實
    二其中如附表二編號2 所示之搶奪犯行、犯罪事實三其中如
    附表三編號4 、11所示之竊盜犯行，其餘均飾詞狡辯；被告
    甲○○則對於犯罪事實一即行使偽造私文書罪部分坦承不諱
    等犯後態度，被告2 人所共犯如犯罪事實一部分所得財物價
    值約為25,000元，另被告張子忠所犯如犯罪事實二至四所示
    之財物價值，及被告2 人就犯罪事實一部分、被告張子忠就
    犯罪事實二至四部分，至今均未賠償告訴人或被害人之損失
    ，暨被告2 人之犯罪動機、目的、手段、智識程度、所生之
    危險及損害、犯後態度等一切情狀，分別量處如主文所示之
    刑，併就被告張子忠部分定其應執行之刑，且就被告張子忠
    所犯侵占遺失物罪及定應執行刑項下，均諭知罰金易服勞役
    之折算標準，以示懲儆。
(五)按保安處分係針對受處分人將來之危險性所為之處置，以達
    教化、治療之目的，為刑罰之補充制度。我國現行刑法採刑
    罰與保安處分雙軌制，係在維持行為責任之刑罰原則下，為
    協助行為人再社會化之功能，以及改善行為人潛在之危險性
    格，期能達成根治犯罪原因、預防犯罪之特別目的。是保安
    處分中之強制工作，旨在對嚴重職業性犯罪及欠缺正確工作
    觀念或無正常工作因而犯罪者，強制其從事勞動，學習一技
    之長及正確之謀生觀念，使其日後重返社會，能適應社會生
    活。又竊盜犯贓物犯保安處分條例第3 條第1 項規定，18歲
    以上之竊盜犯、贓物犯，有犯罪之習慣者，得於刑之執行前
    ，令入勞動場所強制工作。另刑法第90條第1 項亦規定，有
    犯罪之習慣或因遊蕩或懶惰成習而犯罪者，得於刑之執行完
    畢或赦免後，令入勞動場所，強制工作。即均係本於保安處
    分應受比例原則之規範，使保安處分之宣告，與行為人所為
    行為之嚴重性、行為人所表現之危險性及對於行為人未來行
    為之期待性相當之意旨而制定，而由法院視行為人之危險性
    格，決定應否令入勞動處所強制工作，以達預預防之目的（
    最高法院91年度臺上字第4625號、95年度臺上字第4615號判
    決意旨參照）。查本件被告張子忠為年滿18歲之人，有其年
    籍資料在卷可參，其前已有竊盜、偽造文書、違反毒品危害
    防制條例等前案紀錄，於96年5 月17日縮短刑期假釋出監，
    甫於97年7 月2 日未經撤銷假釋視為執行完畢，竟於97年9
    、10月間起至98年1 月10日遭查獲時止之短短數月之內，再
    犯本件如犯罪事實一所示之偽造文書犯行、如犯罪事實二、
    三所示之搶奪、竊盜等犯行，合計22罪，其犯罪時間、次數
    甚為密集，犯罪手段具有同質性，足見犯罪應係其日常之惰
    性行為，顯係有犯罪之習慣。再依其所犯如附表二編號1 至
    8 所示搶奪犯行之情節觀之，其騎乘機車以拉扯被害人或告
    訴人皮包、手提袋等方式搶奪財物，顯然置被害人或告訴人
    身體安全於不顧，其犯罪具嚴重性及高度危險性，本院認僅
    藉刑罰之執行尚不足以根絕其惡性、改變其犯罪習性，茲據
    被告張子忠行為之嚴重性、所表現之危險性及對其未來行為
    之期待性等情，依比例原則衡量結果，為矯正其不良習性，
    令其入勞動埸所強制工作，以達教化與矯治目的，認屬適當
    且有必要，爰依刑法第90條規定諭知被告張子忠應於刑之執
    行前，令入勞動處所強制工作3 年。
(六)沒收部分：
 1、被告張子忠於如附表一編號1 至3 所示之私文書欄位上所偽
    造之「賈繼芬」署名共5 枚、「賈善龍」署名2 枚、指印1
    枚，不問屬於犯人與否，均應依刑法第219 條之規定，分別
    於被告張子忠、甲○○所犯行使偽造私文書罪項下，及被告
    張子忠定執行刑部分宣告沒收之。至如附表一編號1 至3 所
    示之私文書本身，及被告張子忠持自身之國民身分證、健保
    卡變造為「賈善龍」相關資料後影印之國民身分證、健保卡
    影本（如偵一卷第34頁所示之影本），因業經交付予神腦國
    際通訊行承辦人員王永發而行使之，已非被告張子忠、甲○
    ○所有，爰均不予宣告沒收。又如附表一編號2 所示服務申
    請書之申請人基本資料欄內之申請人姓名處、如附表一編號
    3 所示服務申請書之客戶基本資料欄之姓名處所填寫「賈繼
    芬」之文字，僅在識別申請人為何人，以便電訊公司作業，
    既非表示申請人本人簽名之意思，則未經本人授權而填寫其
    姓名，尚不生偽造署押問題，自無須沒收，均附此敘明。
 2、扣案之手指虎1 個，為違禁物，應依刑法第38條第1 項第1
    款規定，於被告張子忠所犯未經許可持有刀械罪及定執行刑
    項下宣告沒收之。
 3、至本件警員於98年1 月10日查獲被告張子忠時，在被告位於
    高雄縣大寮鄉○○路170 號住處實施搜索所扣得之物品（不
    含如附表二、三所示之被害人、告訴人，及被害人楊尚維領
    回之物品），其中T 型自制板手1 支、內含門號0000-00000
    0 號SIM 卡之行動電話1 支（如警A 卷第128 頁扣押物品目
    錄表第3 、5 項之物品），固經被告張子忠供稱：均為伊所
    有等語在卷（見警A 卷第6 、12至13頁），惟綜觀全卷，上
    開扣案物品均查無與本件犯罪相關之證據，爰均不予宣告沒
    收。
參、無罪部分：
一、公訴意旨略以：
(一)被告張子忠意圖為自己不法之所有，於97年6 月21日中午12
    時許，在告訴人賈繼芬位於高雄縣鳳山市○○○路141 號住
    處之地下室，徒手竊取告訴人賈繼芬之身分證及健保卡。因
    認被告張子忠涉犯刑法第320 條第1 項竊盜罪嫌等語。
(二)被告張子忠意圖為自己不法之所有，於97年12月7 日夜間10
    時30分許，在高雄縣燕巢鄉樹德科技大學附近，侵占被害人
    鄭潔娥所遺失之手提袋1 只（內有身分證、駕照、健保卡及
    學生證等）。
二、按檢察官就被告犯罪事實，應負舉證責任，並指出證明之方
    法；犯罪事實應依證據認定之，無證據不得認定犯罪事實；
    不能證明被告犯罪者，應諭知無罪之判決，刑事訴訟法第16
    1 條第1 項、第154 條第2 項、第301 條第1 項分別定有明
    文。又事實之認定，應憑證據，如未能發現相當證據，或證
    據不足以證明，自不能以推測或擬制之方法，為裁判之基礎
    。且認定不利於被告之事實，須依積極證據，苟積極證據不
    足為不利於被告事實之認定時，即應為有利於被告之認定，
    更不必有何有利之證據；刑事訴訟法上所謂認定犯罪事實之
    積極證據，係指適合於被告犯罪事實之認定之積極證據而言
    ，雖不以直接證據為限，間接證據亦包括在內，然而無論直
    接或間接證據，其為訴訟上之證明，須於通常一般之人均不
    致有所懷疑，而得確信其為真實之程度者，始得據為有罪之
    認定，倘其證明尚未達到此一程度，而有合理之懷疑存在，
    無從使事實審法院得有罪之確信時，即應由法院諭知被告無
    罪之判決（最高法院30年上字第816 號、29年上字第3105號
    、40年臺上字第86號、76年臺上字第4986號判例意旨可資參
    照）。
三、涉嫌竊取告訴人賈繼芬之國民身分證及健保卡部分：
(一)公訴人認被告張子忠涉犯前開竊盜犯行，無非以被告張子忠
    坦承與共同被告甲○○共同持告訴人賈繼芬之國民身分證、
    健保卡，向前開神腦國際通訊行申辦行動電話及門號之供述
    ，及證人即共同被告甲○○、證人王永發之陳述，暨如附表
    一編號1 至3 所示之文件等為據。然訊據被告張子忠固坦承
    持有告訴人賈繼芬之國民身分證、健保卡，並以之申辦行動
    電話及門號等事實，惟堅決否認有何竊盜犯行，辯稱：賈繼
    芬之國民身分證、健保卡是伊撿到的，伊沒有竊取賈繼芬之
    上開證件等語。
(二)經查，告訴人賈繼芬於97年6 月21日中午12時許，在高雄縣
    鳳山市○○路○段141 號地下室，遭人竊走其國民身分證及
    健保卡乙節，業據告訴人賈繼芬於警詢中證述綦詳（見偵
    一卷第16頁），而被告張子忠於97年11月9 日將告訴人賈繼
    芬之國民身分證及健保卡交予甲○○，由甲○○攜往神腦國
    際通訊行欲申辦行動電話及門號未果後，被告張子忠又於97
    年11月15日晚間8 時許，與共同被告甲○○共同前往上開通
    訊行申辦行動電話及門號等事實，業經論述如前，是被告張
    子忠持有告訴人賈繼芬之國民身分證及健保卡之事實，固堪
    認定。惟告訴人賈繼芬失竊其國民身分證及健保卡之時間為
    97年6 月21日，而被告張子忠係於97年11月9 日將該等證件
    交予共同被告甲○○，期間相隔逾4 個月，尚難排除係不詳
    之人竊得告訴人賈繼芬之上開證件後加以丟棄、販賣、交付
    或其他處置，而由被告張子忠以不詳方式取得之可能，且綜
    觀全卷，亦無其他積極證據足以佐證被告張子忠有竊取告訴
    人賈繼芬上開證件之犯行，揆諸前揭說明，自不能僅憑被告
    張子忠持有該等證件，遽認其有竊盜之犯行。
四、涉嫌侵占被害人鄭潔娥之遺失物部分：
(一)公訴人認被告張子忠涉犯前開侵占遺失物犯行，無非以警員
    於98年1 月10日在被告張子忠住處扣得被害人鄭潔娥所有之
    花式手提袋1 個、國民身分證影本、健保卡影本各3 張、機
    車駕駛執照影本、學生證影本、技術證影本各4 張等為其論
    據。然訊據被告張子忠固坦承持有被害人鄭潔娥上開物品，
    惟堅決否認有何侵占遺失物犯行，辯稱：被害人鄭潔娥所有
    之上開物品是伊撿到的，伊有打電話給鄭潔娥，鄭潔娥請伊
    送到派出所，但伊事後忘記送派出所，伊沒有侵占的意思等
    語。
(二)經查，被害人鄭潔娥於97年12月7 日晚間10時30分許，在高
    雄縣燕巢鄉○○路樹德科技大學附近遺失其所有之花式手提
    袋1 個，內有其身分證、健保卡、機車駕照、學生證、技術
    證各1 張乙節，業據證人鄭潔娥於警詢中陳述綦詳（見警A
    卷第108 頁），而被告張子忠於98年1 月10日為警查獲時，
    經警在其位於高雄縣大寮鄉○○路170 號3 樓之住處扣得證
    人鄭潔娥所有之上開花式手提袋1 個及上開證件之影本各1
    紙之事實，為被告張子忠自承在卷，復有贓物認領保管單、
    照片各1 張在卷可稽（見警A 卷第109 至110 頁），固堪認
    定。惟查，證人鄭潔娥於本院審理中到庭證稱：伊遺失上開
    花式手提袋及內裝物品後，被告張子忠曾打電話給伊，說要
    還伊東西，伊叫被告張子忠拿到伊服役的部隊，張子忠說時
    間已太晚，伊說不然拿到伊住家附近的派出所，張子忠說好
    ，但隔一、二個星期後，張子忠分批將伊所有的中國信託金
    融卡、健保卡、學生證、國民身分證、技術證等證件之正本
    寄到伊家裡，信件裡有附紙條，所以伊確定把東西寄回來給
    伊的人是張子忠，又過了一個月，才收到通知去警局認領伊
    上開證件之影印本回來等語（見訴字卷第157 至159 頁），
    堪認被告張子忠辯稱：伊並無侵占之意等語，洵屬有據。至
    被告張子忠固未將被害人鄭潔娥所有之花式手提袋1 個一併
    寄回，且被害人鄭潔娥於本院審理中證稱：伊前開手提袋遺
    失時，裡面有現金1,000 元等語（見訴字卷第157 頁），惟
    衡情，該花式手提袋1 個應僅為一般手提袋，價值不高，而
    國民身分證及健保卡等證件在黑市容有一定之交易價值，被
    告張子忠既將被害人鄭潔娥之相關證件均予以寄還，應無獨
    留該花式手提袋予以侵占入己之必要，是尚難僅以被告張子
    忠未一併寄還該花式手提袋，即認定其有侵占該花式手提袋
    之犯行。另卷內並無證據顯示被告張子忠拾得被害人鄭潔娥
    所有之上開手提袋時，其內原有之現金1,000 元尚留在該手
    提袋內，是亦難僅憑被害人鄭潔娥此部分之證述，遽認被告
    張子忠有侵占該現金1,000 元之犯行。依上開說明，就公訴
    人認侵占被害人鄭潔娥所遺失物品部分，自應為被告張子忠
    無罪之諭知。
五、綜上所述，被告張子忠固持有告訴人賈繼芬之國民身分證及
    健保卡並以之申辦行動電話及門號，另拾得被害人鄭潔娥所
    有之花式手提袋1 個及內裝之證件等物，惟尚無積極證據證
    明被告張子忠有檢察官所指之竊取告訴人賈繼芬之國民身分
    證及健保卡，及侵占被害人鄭潔娥所有遺失物之犯行，揆諸
    首揭說明，就此二部分，自應為被告張子忠無罪之諭知。
據上論斷，應依刑事訴訟法第299 條第1 項前段、第301 條第1
項，槍砲彈藥刀械管制條例第14條第3 項，刑法第11條前段、第
28條、第216 條、第210 條、第212 條、第339 條第1 項、第32
5 條第1 項、第277 條第1 項、第320 條第1 項、第337 條、第
47條第1 項、第55條、第42條第3 項前段、第38條第1 項第1 款
、第219 條、第51條第5 款、第90條第1 項，刑法施行法第1 條
之1 ，判決如主文。
本案經檢察官陳俊秀到庭執行職務。
中    華    民    國    98    年    10    月    9     日
                  刑事第十七庭  審判長法  官  陳建和
                                      法  官  余銘軒
                                      法  官  毛妍懿
以上正本證明與原本無異。
如不服本判決應於收受送達後10日內向本院提出上訴書狀，並應
敘述具體理由；如未敘述上訴理由者，應於上訴期間屆滿後20日
內向本院補提理由書（均須按他造當事人之人數附繕本）「切勿
逕送上級法院」。
中    華    民    國    98    年    10    月    14    日
                                      書記官  林晏光
附錄本案論罪科刑法條：
中華民國刑法第216條
（行使偽造變造或登載不實之文書罪）
行使第210 條至第215 條之文書者，依偽造、變造文書或登載不
實事項或使登載不實事項之規定處斷。
中華民國刑法第210條
（偽造變造私文書罪）
偽造、變造私文書，足以生損害於公眾或他人者，處5 年以下有
期徒刑。
中華民國刑法第212條
（偽造變造特種文書罪）
偽造、變造護照、旅券、免許證、特許證及關於品行、能力服務
或其他相類之證書、介紹書，足以生損害於公眾或他人者，處1
年以下有期徒刑、拘役或3 百元以下罰金。
中華民國刑法第339條第1項
（普通詐欺罪）
意圖為自己或第三人不法之所有，以詐術使人將本人或第三人之
物交付者，處5 年以下有期徒刑、拘役或科或併科1 千元以下罰
金。
中華民國刑法第325條第1項
（普通搶奪罪）
意圖為自己或第三人不法之所有，而搶奪他人之動產者，處6 月
以上5 年以下有期徒刑。
中華民國刑法第320條第1項
（普通竊盜罪、竊佔罪）
意圖為自己或第三人不法之所有，而竊取他人之動產者，為竊盜
罪，處5 年以下有期徒刑、拘役或5 百元以下罰金。
中華民國刑法第337條
（侵占遺失物罪）
意圖為自己或第三人不法之所有，而侵占遺失物、漂流物或其他
離本人所持有之物者，處5 百元以下罰金。
槍砲彈藥刀械管制條例第14條第3項
未經許可，持有或意圖販賣而陳列刀械者，處1 年以下有期徒刑
、拘役或新臺幣50萬元以下罰金。
附表一：應沒收之物
┌─┬──────────────┬─────────┬──────┐
│編│文書名稱及欄位              │偽造之署押、數量  │證據出處    │
│號│                            │                  │            │
├─┼──────────────┼─────────┼──────┤
│1 │和信電訊行動電話門號申請代辦│「賈繼芬」、「賈善│偵一卷第33頁│
│  │授權書二處「立書人」欄      │龍」署名各2 枚、指│            │
│  │                            │印1 枚            │            │
├─┼──────────────┼─────────┼──────┤
│2 │臺灣大哥大行動通信網路業務服│「賈繼芬」署名1 枚│同上卷第35頁│
│  │務申請書「申請人簽章」欄    │                  │            │
├─┼──────────────┼─────────┼──────┤
│3 │遠傳行動電話/ 第三代行動電話│「賈繼芬」署名2 枚│同上卷第36頁│
│  │服務申請書二處「申請者簽名」│                  │            │
│  │欄                          │                  │            │
└─┴──────────────┴─────────┴──────┘
附表二：被告張子忠涉犯搶奪罪嫌部分：
┌─┬──────────┬───┬─────────┬────────┐
│編│時間、地點及犯罪方式│被害人│所得財物          │所犯罪名及所處之│
│號│                    │/ 告訴│                  │刑              │
│  │                    │人    │                  │                │
├─┼──────────┼───┼─────────┼────────┤
│ 1│張子忠與真實姓名年籍│被害人│購物袋1 個，內有特│張子忠共同犯搶奪│
│  │不詳之成年男子，基於│蘇修民│力屋、大買家會員卡│罪，累犯，處有期│
│  │意圖為自己不法所有之│      │各1 張（會員卡2 張│徒刑玖月。      │
│  │搶奪犯意聯絡，共同騎│      │經被害人蘇修民領回│                │
│  │乘車號不詳之機車，於│      │）、皮夾、筆記本、│                │
│  │97年12月14日晚間10時│      │行動電話、金融卡、│                │
│  │15分許，在高雄縣鳳山│      │現金1,200 元、機車│                │
│  │市○○路上某處，自徒│      │行車執照、服飾店保│                │
│  │步行走之蘇修民後方靠│      │全卡、鑰匙等物（上│                │
│  │近，由後座之人徒手搶│      │開物品價值合計約6,│                │
│  │奪蘇修民持於右手之購│      │200 元）          │                │
│  │物袋1 個，致蘇修民因│      │                  │                │
│  │而受有右手拉傷之傷害│      │                  │                │
│  │（傷害部分未據告訴）│      │                  │                │
│  │。張子忠與上開真實姓│      │                  │                │
│  │名年籍不詳之成年男子│      │                  │                │
│  │得手後，旋共同騎乘該│      │                  │                │
│  │機車逃逸。          │      │                  │                │
├─┼──────────┼───┼─────────┼────────┤
│ 2│張子忠與真實姓名年籍│告訴人│咖啡色手提包1 個，│張子忠共同犯搶奪│
│  │不詳綽號「小芳」之成│阮氏線│內有白色易利信行動│罪，累犯，處有期│
│  │年女子，基於意圖為自│      │電話1 支、鑰匙1 串│徒刑柒月。      │
│  │己不法所有之搶奪犯意│      │、告訴人阮氏線之雇│                │
│  │聯絡，共同騎乘如附表│      │主楊鑫銘之健保卡1 │                │
│  │二編號4 所示之重型機│      │張、現金若干、小皮│                │
│  │車車身，並懸掛不知情│      │包1 個            │                │
│  │之龔怡帆所有之POE-63│      │                  │                │
│  │7 號重型機車車牌，且│      │                  │                │
│  │以黑色膠帶遮蓋車牌上│      │                  │                │
│  │「E 」、「3 」處，於│      │                  │                │
│  │97年12月21日上午9時 │      │                  │                │
│  │50分許，在高雄縣鳳山│      │                  │                │
│  │市○○街46號前，自徒│      │                  │                │
│  │步行走之阮氏線右後方│      │                  │                │
│  │靠近，由「小芳」下手│      │                  │                │
│  │搶奪阮氏線持於右手之│      │                  │                │
│  │咖啡色手提包1 只，得│      │                  │                │
│  │手後旋共同騎乘該機車│      │                  │                │
│  │逃逸，並將該手提包內│      │                  │                │
│  │白色易利信行動電話1 │      │                  │                │
│  │支以2,000 元之代價變│      │                  │                │
│  │賣，所得朋分花用殆盡│      │                  │                │
│  │。                  │      │                  │                │
├─┼──────────┼───┼─────────┼────────┤
│ 3│張子忠與真實姓名年籍│告訴人│花色斜背包1 個，內│張子忠共同犯搶奪│
│  │不詳之成年男子，基於│徐金瑜│有粉紅色小錢包1 個│罪，累犯，處有期│
│  │意圖為自己不法所有之│      │、太平洋SOGO百貨公│徒刑玖月。      │
│  │搶奪犯意聯絡，共同騎│      │司集點卡1 張（上開│                │
│  │乘車號不詳之機車，於│      │小錢包及集點卡經告│                │
│  │於97年12月26日下午5 │      │訴人徐金瑜領回）、│                │
│  │時50分許，在高雄縣鳳│      │新臺幣7,300 元、美│                │
│  │山市○○路、瑞順路口│      │金700 元、戒指3 枚│                │
│  │處，逆向靠近徒步行走│      │、聯邦銀行信用卡1 │                │
│  │之徐金瑜，由其中一人│      │張、聯邦銀行及中國│                │
│  │徒手搶奪徐金瑜背於左│      │信託銀行提款卡各1 │                │
│  │側之花色斜背包1 個，│      │張、身分證1 張、健│                │
│  │致徐金瑜因而受有右手│      │保卡2 張、今彩及樂│                │
│  │中指及左肩膀擦傷、頭│      │透彩券各1 張      │                │
│  │部淤青等傷害。張子忠│      │                  │                │
│  │及前開真實姓名年籍不│      │                  │                │
│  │詳之成年男子得手後，│      │                  │                │
│  │旋共同騎乘該機車逃逸│      │                  │                │
│  │。                  │      │                  │                │
├─┼──────────┼───┼─────────┼────────┤
│ 4│張子忠意圖為自己不法│被害人│黑色女用手提包1 只│張子忠犯搶奪罪，│
│  │之所有，騎乘車號不詳│劉秋桂│，內有ANYCALL 牌行│累犯，處有期徒刑│
│  │之機車，於98年1 月3 │      │動電話1 支、身分證│玖月。          │
│  │日上午10時20分許，在│      │及健保卡各1 張、花│                │
│  │屏東縣屏東市○○○街│      │格子小錢包1 個（上│                │
│  │2之5號處，自騎乘腳踏│      │開物品均經被害人劉│                │
│  │車之劉秋桂後方靠近，│      │秋桂領回）、現金約│                │
│  │徒手搶奪劉秋桂置放於│      │3,000 元、郵局提款│                │
│  │腳踏車前籃子內之黑色│      │卡1 張            │                │
│  │女用手提包1 只，致劉│      │                  │                │
│  │秋桂因而摔倒，並受有│      │                  │                │
│  │右腳膝蓋擦傷淤青等傷│      │                  │                │
│  │害（傷害部分未據告訴│      │                  │                │
│  │）。張子忠得手後，旋│      │                  │                │
│  │騎乘該機車逃逸。    │      │                  │                │
├─┼──────────┼───┼─────────┼────────┤
│ 5│張子忠與一名真實姓名│被害人│白色花紋手提包1 個│張子忠共同犯搶奪│
│  │年籍不詳之成年男子，│連富雅│，內有長型皮夾1 個│罪，累犯，處有期│
│  │基於意圖為自己不法所│      │、身分證1 張、被害│徒刑玖月。      │
│  │有之搶奪犯意聯絡，共│      │人連富雅之友人謝孟│                │
│  │同騎乘車號不詳之機車│      │珍之強制汽車責任保│                │
│  │，於98年1 月3 日晚間│      │險收據1 紙（上開物│                │
│  │9時45 分許，在高雄縣│      │品均經被害人連富雅│                │
│  │鳳山市○○○路80巷9 │      │領回）、現金約5,00│                │
│  │之3 號前，自徒步行走│      │0 元、華南銀行金融│                │
│  │之連富雅左後方靠近，│      │卡及信用卡各1 張、│                │
│  │由後座之人徒手搶奪其│      │台新銀行、中國信託│                │
│  │掛在左手肘上之白色花│      │銀行、家樂福聯邦銀│                │
│  │紋手提包1 只，致連富│      │行信用卡各1 張、電│                │
│  │雅遭拖行約10公尺，放│      │話簿3 本、印章1 枚│                │
│  │手後跌倒，因而受有雙│      │、駕照1 張、相機1 │                │
│  │腳膝蓋及右手掌擦傷之│      │臺                │                │
│  │傷害（傷害部分未據告│      │                  │                │
│  │訴）。張子忠與上開真│      │                  │                │
│  │實姓名年籍不詳之成年│      │                  │                │
│  │男子得手後，旋共同騎│      │                  │                │
│  │乘該機車逃逸。      │      │                  │                │
├─┼──────────┼───┼─────────┼────────┤
│ 6│張子忠意圖為自己不法│告訴人│香檳色女用手提包1 │張子忠犯搶奪罪，│
│  │之所有，於98年1 月3 │黃資琳│個，內有自小客車駕│累犯，處有期徒刑│
│  │日晚間9 時21分許，在│      │駛執照1 張、輕型機│玖月。          │
│  │高雄市○○路及建民路│      │車行車執照1 張、BE│                │
│  │口處，徒手搶奪黃資琳│      │NQ牌行動電話1 支（│                │
│  │所有之香檳色女用手提│      │序號00000000000000│                │
│  │包1 個，得手後逃逸。│      │號，上開物品均經告│                │
│  │                    │      │訴人黃資琳領回）、│                │
│  │                    │      │塑身衣1 件、化粧包│                │
│  │                    │      │1 個、圍巾1 條    │                │
├─┼──────────┼───┼─────────┼────────┤
│ 7│張子忠意圖為自己不法│告訴人│黑色皮包1 個，內有│張子忠犯搶奪罪，│
│  │之所有，騎乘車號不詳│金寶珠│MOTOROLA行動電話1 │累犯，處有期徒刑│
│  │之機車，於98年1 月5 │      │支（含0000-000000 │玖月。          │
│  │日下午2 時10分許，在│      │號SIM 卡1 張）、身│                │
│  │高雄縣鳳山市○○○路│      │分證、健保卡各1 張│                │
│  │60巷口處，自徒步行走│      │（上開物品均經告訴│                │
│  │之金寶珠右後方靠近，│      │人金寶珠領回）、現│                │
│  │徒手搶奪其掛在右肩上│      │金4 萬元、荷蘭銀行│                │
│  │之黑色皮包1 只，致金│      │及聯邦銀行信用卡各│                │
│  │寶珠因而跌倒並受有右│      │1 張、三信銀行提款│                │
│  │腳膝蓋受傷之傷害。張│      │卡1 張            │                │
│  │子忠得手後，旋騎乘該│      │                  │                │
│  │機車逃逸。          │      │                  │                │
├─┼──────────┼───┼─────────┼────────┤
│ 8│張子忠意圖為自己不法│被害人│綠黑色手提袋1 個，│張子忠犯搶奪罪，│
│  │之所有，騎乘車號不詳│郭慧玲│內有女用黑色皮夾1 │累犯，處有期徒刑│
│  │之重型機車，於98年1 │      │個、小錢包1 個、身│玖月。          │
│  │月9 日晚間9 時44分許│      │分證1 張、易利信牌│                │
│  │，在高雄縣鳳山市南光│      │紫色行動電話1 支（│                │
│  │街與南和路口處，自徒│      │上開物品均經被害人│                │
│  │步行走之郭慧玲右後方│      │郭慧玲領回）、現金│                │
│  │靠近，徒手搶奪郭慧玲│      │2,000元。         │                │
│  │背於右手臂之綠黑色手│      │                  │                │
│  │提袋1 個，致郭慧玲遭│      │                  │                │
│  │拖行數公尺，因而受有│      │                  │                │
│  │左腳擦傷之傷害（傷害│      │                  │                │
│  │部分未據告訴）。張子│      │                  │                │
│  │忠得手後，旋騎乘該機│      │                  │                │
│  │車逃逸。            │      │                  │                │
└─┴──────────┴───┴─────────┴────────┘
 附表三：被告張子忠涉犯竊盜罪嫌部分：
┌─┬──────────┬───┬─────────┬────────┐
│編│時間、地點及犯罪方式│被害人│所得財物          │所犯罪名及所處之│
│號│                    │/ 告訴│                  │刑              │
│  │                    │人    │                  │                │
├─┼──────────┼───┼─────────┼────────┤
│ 1│張子忠意圖為自己不法│被害人│白色易利信行動電話│張子忠犯竊盜罪，│
│  │之所有，於97年9 、10│蕭高峰│1 支（序號00000000│累犯，處有期徒刑│
│  │月間某日，在高雄縣鳳│      │0000000 號，經被害│伍月。          │
│  │山市○○路○段522 巷│      │人蕭高峰領回）、回│                │
│  │內處，以不詳方式破壞│      │數票及CD唱片等物。│                │
│  │蕭高峰置放該處之自小│      │                  │                │
│  │客車車門門鎖後，徒手│      │                  │                │
│  │竊取車內如右所示之物│      │                  │                │
│  │品。                │      │                  │                │
├─┼──────────┼───┼─────────┼────────┤
│ 2│張子忠意圖為自己不法│告訴人│黑色手提袋1 個，內│張子忠犯竊盜罪，│
│  │之所有，於97年10月間│蒙曉田│有160GB 電腦行動碟│累犯，處有期徒刑│
│  │某日，在高雄市三民區│      │、256MB 隨身碟、2G│伍月。          │
│  │覺民路與陽明路口處，│      │B 隨身碟各1 個（上│                │
│  │徒手竊取蒙曉田所有置│      │開物品價值合計約10│                │
│  │放於車牌號碼YRP-418 │      │,000元，除黑色手提│                │
│  │號輕型機車之腳踏板上│      │袋外，其餘物品經告│                │
│  │之黑色手提袋1 只，得│      │訴人蒙曉田領回）  │                │
│  │手後將手提袋內物品留│      │                  │                │
│  │供已用。            │      │                  │                │
├─┼──────────┼───┼─────────┼────────┤
│ 3│張子忠意圖為自己不法│被害人│車牌號碼ZCY-083 號│張子忠犯竊盜罪，│
│  │之所有，於97年11月27│楊美容│輕型機車1 部，該車│累犯，處有期徒刑│
│  │日夜間10時20分許前某│      │置物箱內有紅色便當│伍月。          │
│  │時，在高雄縣鳳山市華│      │袋1 個、臺灣銀行、│                │
│  │西街3 號前，徒手竊取│      │大眾銀行各1 本、郵│                │
│  │黃智明所有，平時由黃│      │局存摺2 本、屈臣氏│                │
│  │智明之前妻楊美容使用│      │會員卡1 張、木質印│                │
│  │之車牌號碼ZCY-083 號│      │章4 顆（上開機車、│                │
│  │輕型機車1 部，得手後│      │物品均經被害人楊美│                │
│  │，將該輕型機車置物箱│      │容領回）          │                │
│  │內如右所示之物品留供│      │                  │                │
│  │已用後，棄置該輕型機│      │                  │                │
│  │車，該機車為警於97年│      │                  │                │
│  │12 月3日凌晨2 時30分│      │                  │                │
│  │許在高雄縣鳳山市自立│      │                  │                │
│  │街162 號前尋獲。    │      │                  │                │
├─┼──────────┼───┼─────────┼────────┤
│ 4│張子忠意圖為自己不法│被害人│車牌號碼751-BAU 號│張子忠犯竊盜罪，│
│  │之所有，於97年12月3 │施登章│深藍銀色重型機車（│累犯，處有期徒刑│
│  │日下午5 時53分許，在│      │引擎號碼E395E-2114│參月。          │
│  │高雄縣大寮鄉○○路86│      │25號，含車牌）1 部│                │
│  │之9 號前，見施登章所│      │（車身及鑰匙1 支均│                │
│  │有車牌號碼751-BAU 號│      │經被害人施登章領回│                │
│  │深藍銀色重型機車（引│      │）。              │                │
│  │擎號碼E395E-211425號│      │                  │                │
│  │，含車牌）1 部之鑰匙│      │                  │                │
│  │插在機車電門處未拔起│      │                  │                │
│  │，遂徒手竊取該機車，│      │                  │                │
│  │得手後，將車牌棄置於│      │                  │                │
│  │高屏溪附近，並另懸掛│      │                  │                │
│  │不知情之龔怡帆所有車│      │                  │                │
│  │牌號碼POE-637 號車牌│      │                  │                │
│  │1 面於施登章所有之機│      │                  │                │
│  │車車身上，供其犯如附│      │                  │                │
│  │表二編號2 所示之搶奪│      │                  │                │
│  │犯行時躲避查獲之用。│      │                  │                │
├─┼──────────┼───┼─────────┼────────┤
│ 5│張子忠意圖為自己不法│被害人│郵局及土地銀行存摺│張子忠犯竊盜罪，│
│  │之所有，於97年12月5 │謝炳雄│各1 本、印章2 枚（│累犯，處有期徒刑│
│  │日晚間7 時許，在高雄│      │上開物品均經被害人│伍月。          │
│  │市○○區○○路與輔仁│      │謝炳雄領回）      │                │
│  │路口處，徒手竊取謝炳│      │                  │                │
│  │雄放置於其自小貨車內│      │                  │                │
│  │如右所示之物品，得手│      │                  │                │
│  │後留供已用。        │      │                  │                │
├─┼──────────┼───┼─────────┼────────┤
│ 6│張子忠意圖為自己不法│被害人│手提袋1 個，內有筆│張子忠犯竊盜罪，│
│  │之所有，於97年12月10│盧佑晉│記簿1 本、商業本票│累犯，處有期徒刑│
│  │日（起訴書誤載為同年│      │23張、存款憑條2 張│伍月。          │
│  │月12日）下午7 時30分│      │（上開物品除手提袋│                │
│  │許，在高雄縣鳳山市中│      │外，均經被害人盧佑│                │
│  │山路80號前，徒手竊取│      │晉領回）、現金200 │                │
│  │盧佑晉所有放置於機車│      │元、數位相機1 部、│                │
│  │腳踏板上之手提袋1 個│      │盧介山之地契、安泰│                │
│  │。                  │      │銀行、郵局及第一銀│                │
│  │                    │      │行之存摺各1 本（上│                │
│  │                    │      │開未尋獲之物品，價│                │
│  │                    │      │值合計約8,200元） │                │
├─┼──────────┼───┼─────────┼────────┤
│ 7│張子忠意圖為自己不法│被害人│車牌號碼XMT-103 號│張子忠犯竊盜罪，│
│  │之所有，於97年12月11│林黃秀│車牌1 面（業經被害│累犯，處有期徒刑│
│  │日下午5 時30分許至同│枝    │人林黃秀枝之媳婦廖│伍月。          │
│  │年月12日下午3 時45分│      │淑雲領回）        │                │
│  │許間之不詳時間，在高│      │                  │                │
│  │雄縣鳳山市○○街8 巷│      │                  │                │
│  │19號前，徒手竊取林黃│      │                  │                │
│  │秀枝所有之車牌號碼XM│      │                  │                │
│  │T-103 號車牌1 面，得│      │                  │                │
│  │手後留供已用。      │      │                  │                │
├─┼──────────┼───┼─────────┼────────┤
│ 8│張子忠意圖為自己不法│被害人│手提袋1 個，內有講│張子忠犯竊盜罪，│
│  │之所有，於97年12月中│蕭莉嘉│義、書籍、履歷表（│累犯，處有期徒刑│
│  │旬某日晚間8 時許，在│      │上開物品均經被害人│伍月。          │
│  │高雄市三民區東光國小│      │蕭莉嘉領回）、價值│                │
│  │後方，徒手竊取蕭莉嘉│      │約2,000 元之裙子1 │                │
│  │所有放置於其未上鎖之│      │件                │                │
│  │自小客車內之手提袋1 │      │                  │                │
│  │個。                │      │                  │                │
├─┼──────────┼───┼─────────┼────────┤
│ 9│張子忠意圖為自己不法│被害人│紅色證件夾1 個、身│張子忠犯竊盜罪，│
│  │之所有，於97年12月20│李嘉玲│分證、機車駕駛執照│累犯，處有期徒刑│
│  │日凌晨2 時10分許至同│      │、行車執照、健保卡│伍月。          │
│  │日下午5 時40分許間某│      │各1 張、郵局存摺2 │                │
│  │時，在高雄縣鳳山市中│      │本、印章1 枚（其中│                │
│  │山東路58巷8 號天空之│      │身分證、健保卡之影│                │
│  │城地下室2 樓停車場內│      │印本各1 張經被害人│                │
│  │，以不詳方式破壞李嘉│      │李嘉玲領回）      │                │
│  │玲停放於該處之機車鑰│      │                  │                │
│  │匙孔後，徒手竊取李嘉│      │                  │                │
│  │玲所有如右所示之物品│      │                  │                │
│  │。                  │      │                  │                │
├─┼──────────┼───┼─────────┼────────┤
│10│張子忠意圖為自己不法│被害人│夾克1 件，口袋內有│張子忠犯竊盜罪，│
│  │之所有，於97年12月24│張淑錦│身分證1 張（身分證│累犯，處有期徒刑│
│  │日下午5 時15分許，在│      │1 張經被害人張淑錦│伍月。          │
│  │高雄縣大寮鄉會社村鳳│      │領回）            │                │
│  │林路560 號前，徒手竊│      │                  │                │
│  │取張淑錦所有放置於其│      │                  │                │
│  │機車菜籃內之夾克1 件│      │                  │                │
│  │。                  │      │                  │                │
├─┼──────────┼───┼─────────┼────────┤
│11│張子忠意圖為自己不法│被害人│女用咖啡色手提袋1 │張子忠犯竊盜罪，│
│  │之所有，於97年12月30│莊富琪│個，內有駕照1張 、│累犯，處有期徒刑│
│  │日上午11時許，在高雄│      │NOKIA 牌行動電話1 │參月。          │
│  │縣大寮鄉○○○路254 │      │支（序號0000000000│                │
│  │號全聯超商內，徒手竊│      │8137號，上開物品均│                │
│  │取莊富琪所有之女用咖│      │經被害人莊富琪領回│                │
│  │啡色手提袋1 個，得手│      │）、現金14,500元  │                │
│  │後，將手提袋內現金14│      │                  │                │
│  │,500元花用殆盡。    │      │                  │                │
├─┼──────────┼───┼─────────┼────────┤
│12│張子忠意圖為自己不法│被害人│黑色手提包1 個，內│張子忠犯竊盜罪，│
│  │之所有，於98年1 月2 │陳玫如│有手機袋1 個（上開│累犯，處有期徒刑│
│  │日凌晨0 時20分許，在│      │物品均經被害人陳玫│伍月。          │
│  │高雄縣鳳山市○○路及│      │如領回）、現金45元│                │
│  │文衡路口處，徒手竊取│      │、女用牛仔裙1 件、│                │
│  │陳玫如所有黑色手提包│      │健保卡1 張、行動電│                │
│  │1 個。              │      │話1 支            │                │
├─┼──────────┼───┼─────────┼────────┤
│13│張子忠意圖為自己不法│被害人│手提袋1 個，內有身│張子忠犯竊盜罪，│
│  │之所有，於98年1 月8 │蔡東原│分證1 張、合作金庫│累犯，處有期徒刑│
│  │日下午4 時20分許，在│      │及高雄銀行金融卡各│伍月。          │
│  │高雄縣大社鄉○○路某│      │1 張、現金1,300 元│                │
│  │加油站附近，徒手竊取│      │（除手提袋及現金外│                │
│  │蔡東原懸掛於其自小貨│      │，其餘物品均經被害│                │
│  │車照後鏡上之手提袋1 │      │人蔡東原領回）    │                │
│  │個。                │      │                  │                │
└─┴──────────┴───┴─────────┴────────┘
附件：7 紙（同警A 卷第128 、142 至147 頁之扣押物品目錄表
      ）


司法院資訊處製作；財團法人民間司法改革基金會備份。
